【裁判字號】    97,簡上,434
【裁判日期】    970715
【裁判案由】    詐欺
【裁判全文】
臺灣板橋地方法院刑事判決             97年度簡上字第434號
上  訴  人
即  被  告  丙○○
上列上訴人即被告因詐欺案件，不服本院中華民國97年3 月20日
96年度簡字第7734號第一審判決（聲請簡易判決處刑案號：96年
度偵字第11515 號；聲請移送併辦案號：臺灣臺中地方法院檢察
署96年度偵字第24682 號），提起上訴，本院管轄之第二審合議
庭判決如下：
    主  文
上訴駁回。
    事實及理由
一、本案經本院審理結果，認第一審以被告丙○○幫助意圖為自
    己不法之所有，以詐術使人將本人之物交付，依刑法第30條
    、第339 條第1 項、第55條、第41條第1 項前段，及中華民
    國96年罪犯減刑條例第2 條第1 項第3 款、第7 條、第9 條
    等規定，判處拘役50日，如易科罰金，以新臺幣1 千元折算
    1 日，減為拘役25日，如易科罰金，以新臺幣1 千元折算1
    日，其認事用法均無違誤，量刑亦屬適當，應予維持，故均
    引用如附件第一審刑事簡易判決書記載之犯罪事實、證據及
    理由。
二、上訴人即被告丙○○上訴意旨僅以：伊目前無力負擔易科罰
    金，若入監服刑，二名幼子勢必乏人照養，請求給予自新機
    會等情為由，查原審判決所認定之犯罪事實，業據被告於本
    院審理時坦承在卷而未爭執，並有如第一審刑事簡易判決書
    所載之證據在卷可稽，事證已臻明確。再原審判決係依據刑
    法第57條規定，詳為審酌被告恣意販售提供個人行動電話門
    號，助長詐欺犯罪之風氣，徒增司法機關偵查犯罪之困難程
    度，應嚴予非難，兼衡被告素行、智識程度，犯罪動機、目
    的、手段、所獲利益與所肇損害，暨被告犯後態度等一切情
    狀後，始本於法律所賦予之裁量權限而為刑度宣告，且判處
    之刑度與本罪名法定最高刑度比較，亦有相當差距，自難認
    原審科刑存有過重之情，而被告雖陳稱現有前開不宜執行之
    情狀，並提出目前接受扶助之存摺資料供參，惟本院衡諸被
    告迄今未曾與被害人乙○○、甲○○尋求賠償和解之舉，且
    其前已有違反動產擔保交易法之刑案前科紀錄，有臺灣高等
    法院被告前案紀錄表附卷足憑，本案刑期非長復受有減刑優
    遇，況被告現仍值壯年，若有心向善，當可趁上訴期間勤勉
    工作以求安頓家人，是本院認仍應執行本案刑罰以資懲儆，
    尚難逕予緩刑自新之機會。綜上，原審判決認事用法及量刑
    既均無違誤瑕疵可指，被告上訴並無理由，應予駁回。
據上論斷，應依刑事訴訟法第455 條之1 第1 項、第3 項、第36
8 條、第373 條，判決如主文。
本案經檢察官顏世翠到庭執行職務。
中    華    民    國    97    年    7     月    15    日
                刑事第十五庭  審判長法  官  陳 鴻 清
                                    法  官  劉 安 榕
                                    法  官  張 兆 光
上列正本證明與原本無異。
不得上訴。
                                    書記官  曹 秋 冬
中    華    民    國    97    年    7     月    15    日


司法院資訊處製作；財團法人民間司法改革基金會備份。
